臺灣臺東地方法院民事判決　九十三年度親字第二八號
　　原　　　　告　丙○○
　　被　　　　告　甲○○
　　兼法定代理人　乙○○
右當事人間否認子女事件，本院於民國九十四年二月十七日言詞辯論終結，判決如下
：
    主      文
確認被告甲○○（民國九十三年十月七日生）非原告自被告乙○○受胎所生之婚生女
。
訴訟費用由被告負擔。
    事      實
壹、原告主張：其與乙○○原係夫妻，因感情不睦，自九十二年八月起即分居，嗣於
    九十三年三月二十四日離婚，原告於九十三年十月七日所生之女即被告甲○○，
    係自訴外人王超域受胎所生，被告甲○○雖受被告乙○○婚生子女之推定，惟原
    告既未與被告乙○○同居，故被告甲○○顯非被告乙○○之女，爰提起本件否認
    子女訴訟等語，並聲明：如主文第一項所示。
貳、被告則以：其與原告自九十二年就分開，一直到九十三年三月底辦理離婚，若被
    告甲○○非其婚生女，原告應提出證明等語置明，並聲請：原告之訴駁回。
參、得心證之理由：
　一、原告主張其與被告乙○○原係夫妻，然於九十三年三月二十四日離婚，而原告
　　　於婚姻關係存續期間，自訴外人王超域受胎，於九十三年十月七日生下被告甲
　　　○○，因被告乙○○自九十二年八月即與原告分居，故被告甲○○非被告乙○
　　　○之女等情，業據其提出戶籍謄本、花蓮玉里榮民醫院出具之被告甲○○出生
　　　證明書及馬偕醫院親子鑑定報告等件為證，核與證人王超域證稱：「我從九十
      二年十二月就和原告交往，九十三年起住在一起，甲○○確實是我小孩，原告
      生產時，我有陪同到玉里榮民醫院等語相符（見本院九十四年二月十七日言詞
      辯論筆錄），且參酌前開親子鑑定報告為：王超域是甲○○父親之可能性為百
      分之九十九點00000000以上等語，足證原告之主張為真實。
　二、按從子女出生日回溯第一百八十一日起至第三百零二日止，為受胎期間；妻之
　　　受胎，係在婚姻關係存續中者，推定其所生子女為婚生子女；前項推定，如夫
　　　妻之一方能證明妻非自夫受胎者，得提起否認之訴，但應於知悉子女出生之日
　　　起，一年內為之，民法第一千零六十二條第一項、第一千零六十三條分別定有
　　　明文。經查，原告於九十三年十月七日生下被告甲○○，經回溯其受胎期間，
　　　係在原告與被告乙○○婚姻關係存續期間，依法雖應推定被告甲○○為原告與
　　　被告乙○○之婚生女，然被告甲○○與被告乙○○既無血緣關係存在，其自非
　　　原告自被告乙○○受胎所生，已如前述，是原告於知悉被告甲○○出生之日起
　　　一年內之九十三年十一月十五日提起本件否認子女之訴，揆諸前開說明，洵屬
　　　有據，應予准許。
伍、據上論結，原告之訴為有理由，依民事訴訟法第七十八條、第八十五條第一項前
    段，判決如主文。
中　　　華　　　民　　　國　　九十四　　年　　　二　　　月　　二十四　　日
                                        臺灣臺東地方法院民事庭
~B法　　　官　廖建彥
右正本係照原本作成
如對本判決上訴須於判決送達後廿日內向本院提出上訴狀
中　　　華　　　民　　　國　　九十四　　年　　　二　　　月　　二十四　　日
~B法院書記官　蔡辛源
